臺灣臺南地方法院刑事判決　　　　　　　　　　　　九十二年度簡上字第二六五號
　　公　訴　人　臺灣臺南地方法院檢察署檢察官
　　上　訴　人　乙○○○
　　即　被　告
　　輔　佐　人　甲○○
右列上訴人因賭博案件，不服本院新營簡易庭九十二年度營簡字第三六五號，中華民
國九十二年十月三日第一審判決（聲請簡易處刑書案號：九十二年度營偵字第一一九
○號），提起上訴，本院合議庭判決如左：
    主  文
上訴駁回。
    事  實
一、乙○○○與姓名年籍不詳之成年林姓男子共同基於意圖營利之概括犯意聯絡，自
    民國八十六年底某日起至九十一年七月十六日止，連續在臺南縣新營市○○街一
    四○巷十五號四樓乙○○○住處，以（○六）0000000號電話錄音接受簽
    賭方式，供不特定人簽賭俗稱「六合彩」賭博，而聚集不特定之多數人簽賭下注
    。其賭法係以核對每星期二、四當期之香港六合彩開獎之六組號碼，分為二星、
    三星，二星每支賭資為新臺幣（下同）八十元，三星每支賭資為七十五元，乙○
    ○○從每支抽取三角得利後，將剩餘之賭金轉交林姓男子，簽中二星者，賭客可
    得五千三百元之賭金，簽中三星者，賭客可得五萬三千元之賭金，未簽中者，所
    繳之賭資即歸林姓男子所有。嗣於九十一年八月九日十三時四十分許，吳榮周（
    另案偵查）因簽注中獎與否和乙○○○之女兒曾蘭馨發生爭執，曾蘭馨向警方報
    案，經警到場處理，始查悉上情。
二、案經臺南縣警察局新營分局報請臺灣臺南地方法院檢察署檢察官聲請簡易判決處
    刑。
    理  由
一、訊據上訴人即被告乙○○○於本院審理中否認有上揭賭博犯行，辯稱：只有替吳
    榮周、李葉秀嬌代簽，並無經營六合彩行為云云；另輔佐人即被告之夫甲○○則
    辯稱：被告是八十六年簽賭後，中間空很久，到九十一年才又簽賭云云（見本院
    九十二年十二月二十五日審理筆錄）。惟查，右揭事實，業經被告於警詢中供承
    ：「（問：你所經營之賭博六合彩是如何方式簽賭？）我是以二星跟三星的為主
    ，每次看賭簽的號碼有幾個並看簽賭人要簽二星或三星的，以號碼多少看對方是
    要連碰或交叉下注，而二星的一支收八十元、三星的一支收七十五元，而中二星
    的一支為五千三百元，而三星中一支為五萬三千元就是這樣。」、「（問：妳經
    營之六合彩賭博方式為何？於何時何地開始經營？迄何時？）我經營之六合彩賭
    博是以香港六合彩每週二、四日開出之六組號碼供人簽賭，簽選二個號碼（俗稱
    二星）每注八十元，若簽選之二個號碼為六合彩所開出之其中二個號碼，即可獲
    得彩金五千三百元，簽選三個號碼（俗稱三星）每注七十五元，簽中即可獲得彩
    金五萬三千元，我是自八十六年年底開始在我住處：臺南縣新營市○○街一四○
    巷十五之四號經營六合彩賭博至九十一年七月十六日止。」等語（見九十一年八
    月九日第一次、第三次警詢筆錄）；復於偵查中供述：「八十六年至九十一年間
    斷斷續以電話聯絡組頭下注，每期約下注三、四千元，無簽單，我不是組頭，組
    頭姓林，年約五十歲，錢由林先生的兒子來收，每支賺三角，我有幫人帶小孩賺
    錢，吳榮周自八十六年間就開始向我簽，但都不繳牌支費，共欠我二萬八千元，
    目前還欠一萬多元。」等語（見九十二年一月十五日偵訊筆錄）。參以被告於警
    詢及偵查中之自白既係出於自由意志，若其未為上述賭博行為，當無迭於警詢及
    偵查中均自白犯罪，使自己陷於刑事追訴之不利地位，其上開自白之內容應屬真
    實可採。另證人李葉秀嬌亦證述：曾向被告簽賭六合彩，有簽過二、三次，是以
    電話聯絡，沒有簽單等語甚明（詳見九十一年十月十六日警詢筆錄及九十二年一
    月十五日偵訊筆錄），是被告於八十六年底起至九十一年七月十六日止，與該林
    姓男子共同經營六合彩之賭博犯行，堪以認定。被告於審理中翻異前供否認上開
    犯行，及輔佐人辯稱並非連續犯云云，均非可採。
二、核被告乙○○○所為，係犯刑法第二百六十八條之意圖營利聚眾賭博罪。被告與
    該名林姓男子就上開犯行間，有犯意聯絡及行為分擔，均應論以共同正犯。被告
    於各該期香港政府六合彩開獎前之多次聚眾賭博，均係基於一個賭博犯意之決定
    ，達成其同一犯罪之各個舉動，應屬法律概念之一接續行為。被告經營多期賭博
    之行為，時間緊接，犯罪構成要件相同，顯係基於概括之犯意反覆為之，應依刑
    法第五十六條連續犯之規定論處，並依法加重其刑。原審以被告罪證明確，依刑
    事訴訟法第四百四十九條第一項前段、第四百五十四條第二項、刑法第二十八條
    、第五十六條、第二百六十八條、第四十一條第一項前段、罰金罰鍰提高標準條
    例第一條前段、第二條之規定，並審酌被告犯罪之動機、目的、手段及其品性、
    生活狀況、智識程度、犯罪所生之損害，及犯罪後態度等情狀，判處被告有期徒
    刑六月，並諭知易科罰金之折算標準，其認事用法均無違誤。被告上訴意旨仍執
    前詞否認犯行，指摘原審判決不當及量刑過重，請求撤銷改判云云，為無理由，
    應予駁回。
據上論斷，應依刑事訴訟法第四百五十五條之一第一項、第三項、第三百六十八條，
判決如主文。
本案經檢察官丙○○到庭執行職務
中      華      民      國    九十三    年      一      月      八      日
                              臺灣臺南地方法院刑事第二庭
                                  審判長  法  官  陳振謙
                                          法  官  陳志成
                                          法  官  孫淑玉
右正本證明與原本無異。
本件不得上訴。
                                          書記官  王元宏
中      華      民      國    九十三    年      一      月      九      日
附論罪科刑法條
刑法第二百六十八條：
意圖營利，供給賭博場所或聚眾賭博者，處三年以下有期徒刑，得併科三千元以下罰
金。
